臺灣臺南地方法院刑事判決　　　　　 94年度交簡上字第108號
上　訴　人　臺灣臺南地方法院檢察署檢察官
被　　　告　丙○○
上列上訴人因被告過失傷害案件，不服中華民國九十四年七月二
十七日本院台南簡易庭九十四年度交簡字第一三七四號第一審判
決（聲請簡易判決處刑案號：九十四年度偵字第五六四二號），
提起上訴，被告於本院審理程序進行中，先就被訴事實為有罪之
陳述，經本院管轄之第二審合議庭裁定進行簡式審判程序，判決
如下：
    主  文
上訴駁回
丙○○緩刑貳年。
    事實及理由
一、本院審理結果，認第一審簡易判決認事、用法及量刑均無不
    當，應予維持，並引用第一審刑事簡易判決書記載之事實、
    證據及理由（如附件）。
二、原審以被上訴人即被告丙○○罪證明確，依刑事訴訟法第四
    百四十九條第一項、第四百五十四條第二項，刑法第二百八
    十四條第一項前段、第六十二條前段、第四十一條第一項前
    段，罰金罰鍰提高標準條例第一條前段、第二條之規定，量
    處如原判決主文所示之刑，本院經核原判決認事用法，並無
    不合，量刑亦稱妥適。檢察官上訴意旨依據告訴人乙○○○
    具狀請求，以被告案發後對告訴人不聞不問，犯後態度不佳
    ，原審判決僅判處被告拘役五十日，顯然過輕等語為由提起
    上訴。然查，被告過失傷害犯行致告訴人受有傷害部份，兩
    造已於原審判決後之民國九十四年八月三十一日達成民事和
    解，有調解筆錄一件在卷可稽（見本院卷第二八頁），且告
    訴人亦具狀陳明不再追究被告之過失傷害犯行（見本院卷第
    二七頁），則檢察官依告訴人之聲請，上訴指摘原審量刑過
    輕，為無理由，應予駁回。又被告前未曾受有期徒刑以上刑
    之宣告，有卷附臺灣高等法院被告全國前案紀錄表可按，且
    其於原審判決後已與告訴人達成民事和解，其經此起訴審判
    程序後，當知所警惕，應無再犯之虞，本院認所宣告之刑以
    暫不執行為適當，爰宣告緩刑二年，以啟自新。
據上論斷，應依刑事訴訟法第四百四十五條之一第一項、第三項
、第二百七十三條之一第一項、第三百七十三條、第三百六十八
條，刑法第七十四條第一款，判決如主文。
本案經檢察官甲○○到庭執行職務。
中　　華　　民　　國　　94　　年　　10　　月　　14　　日
　　　　　　　　　刑事第五庭    審判長法　官  鄧希賢
                                      法  官  包梅真
                                      法  官  張銘晃
以上正本證明與原本無異
本件不得訴
                                      書記官  陳怡吟
中　　華　　民　　國　　94　　年　　10　　月　　14　　日
附錄法條：
中華民國刑法第284條
(過失傷害罪)
因過失傷害人者，處 6 月以下有期徒刑、拘役或 500 元以下罰
金，致重傷者，處1年以下有期徒刑、拘役或500元以下罰金。
從事業務之人，因業務上之過失傷害人者，處 1 年以下有期徒刑
、拘役或1千元以下罰金，致重傷者，處3年以下有期徒刑、拘役
或2千元以下罰金。
